# 求助：购买少数股东权益的处理

提问人：mirrorcle 时间：2011-12-22 01:12:17
母公司A有两个子公司B、C，注册资本分别为 200 万和 300 万。 A持有B 80%股权，长期股权投资成本为 160 万，C持有B 20%股权； A持有C 80%股权，长期股权投资成本为 240 万，B持有C 20%股权。 本年度A以 40 万现金向C购买B 20%股权，以 60 万现金向B购买C 20%股权，收购完成后A持有B和C 100%股权，购买日B和C的净资产并非等于 200 万和 300 万。 想求助各位，在单体报表层面，A对B的长期股权投资成本为 200 万，A对C的长期股权投资成本为 300 万；在合并报表层面，A是否要将购买股权成本与购买日净资产的差额计入到资本公积？

回答人：chenyiwei
从你说的情况看，本案例中B、C两个子公司都没有外部少数股东，本质上都是A的全资子公司，因此交易前后A对B、C的持股比例和享有权益比例均未发生改变，因此该交易虽然解除了B、C之间的交互持股关系，但对A的合并报表不应产生任何影响。